臺灣雲林地方法院民事判決
111年度簡上字第23號
上  訴  人  林伯桓

訴訟代理人  林郁婕
被上訴人    吳佳頻

訴訟代理人  羅閎逸  律師
            廖學能  律師
上列當事人間請求返還加盟金等事件，上訴人對於民國110 年11
月12日本院虎尾簡易庭110 年度虎簡字第65號民事簡易判決提起
上訴，本院於111 年7 月13日言詞辯論終結，判決如下：      
    主      文
上訴駁回。
第二審訴訟費用由上訴人負擔。
    事實及理由
一、上訴人方面：
  ㈠聲明：
　　⒈原判決不利上訴人部分廢棄。
　　⒉上開廢棄部分，被上訴人應再給付上訴人新台幣（下同）4
      10,252 元，及自民國110 年8 月30日起至清償日止，依
      年利率5%計算之利息。
  ㈡陳述：與原判決記載相同，茲引用之。 
二、被上訴人方面：
  ㈠聲明：如主文所示。
  ㈡陳述：除與原判決記載相同者，茲引用之外，補稱：
    ⒈上訴人固主張雙方成立加盟預約時曾有約定，加盟合約效
      期為3 年，另伊應負提供設備、裝潢、商標使用3 年、炸
      雞程序技術移轉、行銷管理、營運輔導，3 年租約等義務
      云云，然對照上訴人所提出之加盟預約書上並無上訴人所
      稱之上開約定。
    ⒉上訴人終止雙方間之租約後，上訴人始終不願將房屋騰空
      交還伊，直至110 年3 月底，伊確信上訴人已不願自行清
      空房屋，伊才將屋內設備依廢棄物方式處理，並將房屋返
      還屋主。
　　⒊再者，上訴人想結束炸雞店之實際原因，係因上訴人開店
      月餘入不敷出，無以為繼，此有伊於原審提出之上訴人與
      伊之line對話紀錄（見原審卷第205 頁）可參，從而，上
      訴人結束加盟店，並非有可歸責伊之情事。　
三、本院之判斷：
　㈠按第二審判決書內應記載之事實，得引用第一審判決。又判
    決書內應記載之理由，如第二審關於攻擊或防禦方法之意見
    及法律上之意見，與第一審判決相同者，得引用之（民事訴
    訟法第454 條第1 項前段、第2 項前段）。此一規定，於簡
    易案件之第二審程序亦準用之（同法第436 條之1 第3 項）
　　。經查，上訴人以被上訴人未提供合法房屋使用同意書供其
    辦理營利事業登記，未遵期簽立正式加盟合約書，及未提供
    完整之加盟教育訓練等為由，乃於109 年11月28日寄發存證
    信函（見原審卷第47－53頁）予被上訴人表示解除加盟預約
    ，並請求被上訴人返還其所給付之加盟金中部分金額及押租
    保證金，經原審調查事實及證據行言詞辯論後，斟酌全部辯
    論意旨，認為上訴人所為解約行止難屬有效，且兩造已實質
    進入本約履行階段，自難認兩造間之加盟預約要有無法履行
    情事，故僅判令被上訴人（即被告）應返還上訴人押租保證
    金9,839 元，而駁回上訴人其餘之請求；並就被上訴人所提
    出之攻擊及防禦方法之意見及法律上之意見，詳為敘述，本
    院認其認事用法均無不當，茲引用第一審判決書記載之事實
    、證據及得心證理由欄㈡、㈢所載之理由。
　㈡承上，上訴人以被上訴人因故未能完全履行本件加盟預約，
    乃於109 年11月28日以存證信函通知被上訴人解除該加盟預
    約，進而依民法第259 條規定，請求被上訴人返還其所交付
    之40萬元加盟金中之366,091 元，要無理由，應予駁回；另
    上訴人依租賃關係，請求被上訴人返還其押租保證金9,839
　　元部分，及自載有變更請求總金額聲明之民事言詞辯論意旨
    續狀繕本送達被告3 日即110 年8 月30日（見原審卷第175
　　頁）起至清償日止，按年利率5%計算之利息，為有理由，應
    予准許，至逾此範圍之請求，無從准許，應予駁回。原審就
    兩造本件爭執前此所為判斷，核其認事用法均無不當，上訴
    意旨猶指摘原判決不當，求予廢棄改判，為無理由，應予駁
    回。
四、本件事證已臻明確，兩造其餘攻擊防禦方法，經核與本判決
    之結果不生影響，爰不一一論述。
五、據上論結，本件上訴為無理由，依民事訴訟法第436 條之1
　　第3 項、第449 條第1 項、第78條，判決如主文　　
中　　華　　民　　國　　111 　年　　7 　　月　　27　　日
                  民事第一庭  審判長法  官  曾鴻文
                                    法  官  黃一馨 
                                    法  官  蔣得忠
以上正本係照原本作成。
本判決不得上訴。
中　　華　　民　　國　　111 　年　　7 　　月　　27　　日
                                    書記官　陳映佐